臺灣臺北地方法院民事簡易判決
  111年度店簡字第242號
原      告  明台產物保險股份有限公司

法定代理人  長瀬耕一
訴訟代理人  陳振盛  
被      告  藍慶祥  

上列當事人間損害賠償事件，本院於民國111年4月28日言詞辯論
終結，判決如下：
    主      文
被告應給付原告新臺幣貳萬陸仟零參拾伍元，及自民國一百一十
年十二月一日起至清償日止，按週年利率百分之五計算之利息。
原告其餘之訴駁回。
訴訟費用由被告負擔百分之二十五，餘由原告負擔。
本判決第一項得假執行。但被告如以新臺幣貳萬陸仟零參拾伍元
為原告預供擔保後，得免為假執行。
    事實及理由
壹、程序事項
一、按因侵權行為涉訟者，得由行為地之法院管轄，民事訴訟法
    第15條第1項定有明文。查本件侵權行為地為臺北市文山區
    （見本院卷第19頁），本院有管轄權。
二、被告經合法通知，未於言詞辯論期日到場，核無民事訴訟法
    第386條所列各款情事，爰依原告之聲請，准由其一造辯論
    而為判決。
貳、實體事項
一、原告主張：伊承保訴外人李俊德所有並駕駛車牌號碼000-00
    00自用小客車（下稱系爭車輛），於民國109年4月14日9時4
    分許，由北往南行經臺北市文山區信義快速道路（第一隻燈
    桿）處，因塞車靜止，詎遭後方由被告駕駛車牌號碼000-00
    00營業小客車碰撞。伊依約支出修復費用新臺幣（下同）10
    3,440元，爰以侵權行為及保險代位法律關係起訴請求，並
    聲明：被告應給付原告103,440元及自起訴狀繕本送達之翌
    日起至清償日止，按週年利率5％計算之利息。
二、被告經合法通知，未於言詞辯論期日到場，亦未提出準備書
    狀做任何聲明或陳述。
三、法院之判斷：
  ㈠按因故意或過失，不法侵害他人之權利者，負損害賠償責任
    ；汽車、機車或其他非依軌道行使之動力車輛，在使用中加
    損害於他人者，駕駛人應賠償因此所生之損害。民法第184
    條第1項前段、第191條之2定有明文。汽車行駛時，駕駛人
    應注意車前狀況及兩車並行之間隔，並隨時採取必要之安全
    措施。道路交通安全規則第94條第3項前段有明文。查原告
    前揭主張，有汽車保險單、道路交通事故當事人登記聯單、
    道路交通事故資料申請書、線上查詢分析研判網頁、道路交
    通事故初步分析研判表、道路交通事故現場圖、道路交通事
    故補充資料表、道路交通事故調查紀錄表、現場照片在卷可
    按（見本院卷第15至16、19至20、29至41頁）。由卷附道路
    交通事故現場圖及現場照片可知，被告駕駛TDF-6391營業小
    客車及系爭車輛皆在信義路快速道路（北往南）行駛第二車
    道上，TDF-6391營業小客車左前保桿與系爭車輛右後保桿發
    生碰撞（見本院卷第32、37至41頁）。復參酌被告在道路交
    通事故調查紀錄表稱：「我A車TDF-6391沿信義路快速道路
    （北往南）直行車道，其左前保桿與同沿信義路快速道路（
    北往南）直行之B車ANN-7613其右後保桿發生碰撞。…剛好我
    在揉眼睛就撞上了。」等語（見本院卷第34頁），系爭車輛
    駕駛人李俊德於交通事故調查紀錄表稱：「我B車ANN-7613
    沿信義路快速道路（北往南）直行第二車道，其右後保桿與
    沿信義路快速道路（北往南）直行第二車道之A車TDF-639其
    左前保桿發生碰撞而肇事，…當時車輛回堵，我B車靜止狀態
    。」等語（見本院卷第35頁），可知被告駕車行至肇事處，
    顯未注意車前狀況，其左前保桿撞擊系爭車輛右後保桿而肇
    事，就本件交通事故有過失。又被告已於相當時期受合法之
    通知，未於言詞辯論期日到場，亦未提出書狀爭執，本院審
    酌原告所提證據，應認原告主張為真實，被告過失駕駛行為
    與系爭損害間具有相當因果關係，被告應就本件事故負侵權
    行為損害賠償責任。
  ㈡按負損害賠償責任者，除法律另有規定或契約另有訂定外，
    應回復他方損害發生前之原狀。第一項情形，債權人得請求
    支付回復原狀所必要之費用，以代回復原狀。民法第213條
    第1、3項有明文。不法毀損他人之物者，被害人得請求賠償
    其物因毀損所減少之價額，民法第196條定有明文。依民法
    第196條請求賠償物被毀損所減少之價額，得以修復費用為
    估定之標準，但以必要者為限（例如︰修理材料以新品換舊
    品，應予折舊），有最高法院77年度第9次民事庭會議決議
    參照。故被害人得以修理費用作為其物因毀損所減少價額之
    計算依據，但其中以新品更換舊品，且因此提高該物整體價
    值者，該更換之新品即非屬損害發生前物之原狀，則該更換
    新品所支出之費用，應予計算其折舊。另保險法第53條第1
    項規定，被保險人因保險人應負保險責任之損失發生，而對
    於第三人有損失賠償請求權者，保險人得於給付賠償金額後
    ，代位行使被保險人對於第三人之請求權；但其所請求之數
    額，以不逾賠償金額為限。查原告主張系爭車輛修復費用為
    103,440元（含工資5,208元、烤漆10,802元、零件87,431元
    ，實收103,440元），提出估價單、統一發票、汽車險賠款
    同意書在卷可按（見本院卷第21至28頁）。另參酌營利事業
    所得稅查核準則第95條第6項「固定資產提列折舊採用定率
    遞減法，以1年為計算單位，其使用期間未滿1年者，按實際
    使用之月數相當於全年之比例計算之，不滿1月者，以月計
    。」規定，系爭車輛出廠日104年8月，有行車執照在卷（見
    本院卷第17頁），迄本件車禍發生時即109年4月14日，已實
    際使用4年9月，依行政院所發布固定資產耐用年數表及固定
    資產折舊率表規定，自用小客車耐用年數為5年，依定率遞
    減法每年應折舊369/1000，折舊後零件費用應為10,025元（
    計算式如後附表所示），並加計無庸折舊之工資5,208元、
    烤漆10,802元，故原告得請求被告賠償系爭車輛損害金額為
    26,035元（10,025元＋5,208元＋10,802元＝26,035元），逾此
    部分，為無理由。
四、綜上所述，原告依據侵權行為及保險代位之法律關係，請求
    被告給付26,035元及自起訴狀送達翌日即110年12月1日（見
    本院卷第45頁，110年11月30日由社區管理委員收受）起至
    清償日止，按週年利率5％計算之利息，為有理由，應予准許
    。逾此部分為無理由，應予駁回。
五、本件原告勝訴部分，係就民事訴訟法第427條第1項訴訟適用
    簡易程序所為被告敗訴之判決，依同法第389條第1項第3款
    規定，應依職權宣告假執行，並依同法第436條第2項適用第
    392條第2項規定，依職權宣告被告如預供擔保，得免為假執
    行。　　
六、訴訟費用負擔之依據：民事訴訟法第79條。
中　　華　　民　　國　　111 　年　　5 　　月　　20　　日
                  臺灣臺北地方法院新店簡易庭
                              法  官  鄧德倩
上列正本證明與原本無異。
如不服本判決，應於判決送達後20日內向本庭提出上訴狀（須按
他造當事人之人數附繕本）；如委任律師提起上訴者，應一併繳
納上訴審裁判費。
中　　華　　民　　國　　111 　年　　5 　　月　　20　　日
                              書記官  張嘉崴
附表
-----
折舊時間           金額
第1年折舊值        87,431×0.369=32,262
第1年折舊後價值    87,431-32,262=55,169
第2年折舊值        55,169×0.369=20,357
第2年折舊後價值    55,169-20,357=34,812
第3年折舊值        34,812×0.369=12,846
第3年折舊後價值    34,812-12,846=21,966
第4年折舊值        21,966×0.369=8,105
第4年折舊後價值    21,966-8,105=13,861
第5年折舊值        13,861×0.369×(9/12)=3,836
第5年折舊後價值    13,861-3,836=10,025